---
title: "1116即席作業"
author: "社會三 109204035 黃楷捷"
date: "2022-11-22"
output: html_document
---

```{r setup, include=FALSE}
knitr::opts_chunk$set(echo = TRUE)
```

## Used Packages

```{r}
library(haven)
library(ggplot2)
library(data.table)
```

## Tab function

```{r}
Tab <- function(data, var1, code, var2) {
    data <- as.data.frame(data)
    i <- which(names(data) == var1)
    j <- which(names(data) == var2)
    n <- nrow(data[data[, i] == code, ])
    tableA <- table(data[data[, i] == code, j])
    Table1 <- cbind(Freq. = tableA,
                    Percent = round(tableA / n * 100, 3),
                    Cum. = round(cumsum(tableA) / n * 100, 3)) |> data.frame()
    Table1 <- rbind(Table1, Total = c(sum(Table1$Freq.), round(sum(Table1$Percent), 0), ''))
    return(Table1)
}
```

## Import data / Data Preprocessing

```{r}
tscs212 <- read_dta("../../../HW/tscs212.dta") |> setDT()
tscs212 <- (tscs212[!(e24a > 5 | e24b > 5 | e24c > 5 | e24d >  5 | e24e > 5 | e24f > 5 | e24g > 5 | e24h > 5), ]
                   [, ":="(MH = e24a + e24b + e24c+ e24d + e24e)])
data1 <- tscs212[, .(e24a, e24b, e24c, e24d, e24e, e24f, e24g, e24h, MH = as.factor(MH))]
```

## Correlation Coefficient

```{r}
cor(data1[, .(e24a, e24b, e24c, e24d, e24e)])
```

## Item Analysis

### MH

```{r}
tableA <- table(data1[, MH])
tableB <- cumsum(tableA)
Table1 <- cbind(Freq. = tableA,
                Percent = round(tableA / nrow(data1) * 100, 2),
                Cum. = round(tableB / nrow(data1) * 100, 2)) |> data.frame()
Table1 <- rbind(Table1, Total = c(sum(Table1$Freq.), sum(Table1$Percent), ''))
Table1
```
指數的分佈集中在低分項，尤其5最多。

### Internal Validation

#### e24a

```{r}
Tab(data1, 'e24a', 1, 'MH')
```
e24a等於1時的分佈情形與指數一致，對指數建構有貢獻，具有**內**在鑑別力。

#### e24b

```{r}
Tab(data1, 'e24b', 1, 'MH')
```
e24b等於1時的分佈情形與指數一致，對指數建構有貢獻，具有**內**在鑑別力。

#### e24c

```{r}
Tab(data1, 'e24c', 1, 'MH')
```
e24c等於1時的分佈情形與指數一致，對指數建構有貢獻，具有**內**在鑑別力。

#### e24d

```{r}
Tab(data1, 'e24d', 1, 'MH')
```
e24d等於1時的分佈情形與指數一致，對指數建構有貢獻，具有**內**在鑑別力。

#### e24e

```{r}
Tab(data1, 'e24e', 1, 'MH')
```
e24e等於1時的分佈情形與指數一致，對指數建構有貢獻，具有**內**在鑑別力。

### External Validation

#### e24f

```{r}
Tab(data1, 'e24f', 5, 'MH')
```
e24f等於5時的分佈情形與指數一致，具有**外**在鑑別力。（本題編碼方向不同）

#### e24g

```{r}
Tab(data1, 'e24g', 1, 'MH')
```
e24g等於1時的分佈情形與指數一致，具有**外**在鑑別力。

#### e24h

```{r}
Tab(data1, 'e24h', 1, 'MH')
```
e24h等於1時的分佈情形與指數一致，具有**外**在鑑別力。